臺灣基隆地方法院刑事判決　　　　94年度訴字第992號
公　訴　人　臺灣基隆地方法院檢察署檢察官
被　　　告　乙○○
上列被告因毒品危害防制條例案件，經檢察官提起公訴（94年度
毒偵字第2650號），並經本院合議庭裁定由受命法官獨任進行簡
式審判程序，判決如下：
    主      文
乙○○連續施用第一級毒品，累犯，處有期徒刑拾月。
扣案之第一級毒品海洛因淨重零點壹貳公克（不合包裝袋）沒收
銷燬之，包裝上開第一級毒品海洛因之包裝袋壹個沒收。
    事實及理由
一、本件犯罪事實應補充：「乙○○自民國94年8月30日某時起
    至94年9月28日某時止，約1星期施用1次之頻率，以注射針
    筒注射左手臂之方式，連續施用第一級毒品海洛因多次。經
    警扣得第一級毒品淨重0.12公克及被告所有供施用第一級毒
    品海洛因用包裝上開第一級毒品海洛因之包裝袋1個。」、
    證據應補充：「被告於本院準備程序及審判程序之自白，扣
    案之毒品，經法務部調查局鑑定結果含第一級毒品海洛因成
    分，淨重0.12公克（不含包裝袋），有該局94年12月1日調
    科壹字第32000 3280號鑑定通知書1份在卷可參。」、應適
    用之法條應補充：「被告持有第一級毒品海洛因係供施用，
    其持有之低度行為為施用之高度行為所吸收，不另論罪。扣
    案之第一級毒品海洛因淨重0.12公克，為查獲之毒品，不問
    屬於犯人與否，應依毒品危害防制條例第18條第1項前段之
    規定，沒收銷燬之；另扣案之包裝前開第一級毒品海洛因之
    包裝袋1只，經核非專供施用毒品之器具，惟係被告所有且
    係供其施用第一級毒品海洛因所用之物，業據被告供明在卷
    ，爰依刑法第38條第1項第2款規定宣告沒收。」外，餘均引
    用如附件檢察官起訴書之記載。
二、據上論斷，應依刑事訴訟法第273條之1第1項、第284條之1
    、第299條第1項前段、第310條之2、第454條第2項，毒品危
    害防制條例第10條第1項、第23條第2項、第18條第1項前段
    ，刑法第11條、第56條、第47條、第38條第1項第2款，判決
    如主文。
本案經檢察官甲○○到庭執行職務。
中　　華　　民　　國　　94　　年　　12　　月　　30　　日
                  刑事第三庭法  官    何怡穎
以上正本證明與原本無異。
對於本件判決如有不服，應於收受送達後10日內，向本院提出上
訴書狀，上訴於臺灣高等法院，並按他造當事人之人數附具繕本
。
中　　華　　民　　國　　94　　年　　12　　月　　30　　日
                            書記官    李繼業
附錄本案論罪科刑法條：
毒品危害防制條例第十條第一項
施用第一級毒品者，處六月以上五年以下有期徒刑。
附件：
臺灣基隆地方法院檢察署檢察官起訴書
　　　　　　　　　　　　　　　　　　94年度毒偵字第2650號
　　被　　　告　乙○○　男　27歲（民國○○年○○月○○日生）
　　　　　　　　　　　　籍設臺北縣雙溪鄉○○村○○路54號
　　　　　　　　　　　　居基隆市○○路168巷11弄28號5樓
　　　　　　　　　　　　國民身分證統一編號：Ｚ000000000號
上列被告因違反毒品危害防制條例案件，業經偵查終結，認應
提起公訴，茲敘述犯罪事實及證據並所犯法條如下：
　　　　犯罪事實
一、乙○○前分別因施用第二級毒品安非他命違反毒品危害防制
　　條例案件，先後二次經觀察、勒戒後，均認無繼續施用毒品
　　之傾向，由本署檢察官各於民國88年12月15日、89年1月20
　　日，以88年度毒偵字第1156號及第1227號、88年度毒偵字第
　　1363號不起訴處分確定。復因施用第一級毒品海洛因及第二
　　級毒品安非他命案件，經本署檢察官先送強制戒治（於91年
　　4 月9日期滿），並提起公訴，臺灣基隆地方法院以90年度
　　訴字第292號判決判處應執行有期徒刑1年，於90年7月10日
　　確定。又因連續施用第一級毒品海洛因及第二級毒品安非他
　　命案件，經本署檢察官先送強制戒治（於92年8月20日期滿
　　），並以91年度毒偵字第576號提起公訴，同法院以91年度
　　訴字第375號判決判處應執行有期徒刑1年，於91年10月7日
　　確定，2案接續執行，於94年5月11日期滿，不知悔改。嗣乙
　　○○復基於概括犯意，自94年8月30日起至同年9月29日下午
　　6時20分採尿前之1日內止，連續在基隆市○○路168巷11弄
　　28號5樓等處，以針筒注射方式施用第一級毒品海洛因，為
　　警於同年9月29日下午5時30分，在基隆市○○路168巷11弄
　　26號前盤查時查獲，並扣得第一級毒品海洛因0.32公克（毛
　　重）。
二、案經基隆市警察局第四分局報告偵辦。
　　　　證據並所犯法條
一、訊據被告乙○○對於上揭犯罪事實，僅自白有於94年8月30
　　日在其住所施用海洛因1次，另扣案之第一級毒品海洛因0.
　　32公克（毛重）為其所有外，餘則矢口否認。惟查，被告為
　　警查獲後採集其尿液送檢驗結果，呈海洛因之嗎啡陽性反應
　　，有台灣尖端先進生技醫藥股份有限公司濫用藥物檢驗報告
　　附卷可稽，復有不起訴處分書、起訴書及本署刑案資料查註
　　紀錄表附卷可稽，被告犯嫌堪予認定。
二、核被告乙○○所為，係犯毒品危害防制條例第10條第1項之
　　施用第一級毒品罪嫌。被告先後多次施用毒品海洛因之行為
　　時間緊接，且犯罪構成要件相同，顯係基於概括犯意反覆為
　　之，請依連續犯規定論處。再被告於受有期徒刑執行完畢後
　　，5年內再犯有期徒刑以上之罪，有本署刑案資料查註紀錄
　　表附卷可稽，請依累犯規定加重其刑。扣案之毒品，請依同
　　條例第18條第1項前段規定宣告沒收並諭知銷燬。
三、依毒品危害防制條例第23條第2項、刑事訴訟法第251條第1
　　項提起公訴。
　　此　致
臺灣基隆地方法院
中　　華　　民　　國　　94　　年　　10　　月　　31　　日
　　　　　　　　　　　　　　　檢察官　丙　○　○
本件正本證明與原本無異
中　　華　　民　　國　　94　　年　　11　　月　　11　　日
　　　　　　　　　　　　　　　書記官　楊晶晶
附錄所犯法條：
毒品危害防制條例第10條第1項
　　施用第一級毒品者，處 6 月以上 5 年以下有期徒刑。
